臺灣板橋地方法院民事判決　　　　　　 99年度重訴字第408號
原　　　告　臺灣中小企業銀行股份有限公司
法定代理人　羅澤成
訴訟代理人　張世杰
被　　　告　匯盛傢俱有限公司
兼
法定代理人　黃麗娟
被　　　告　賴松盛
被　　　告　江秋菊
上列當事人間請求給付借款事件，經本院於民國100年1月26日言
詞辯論終結，判決如下：
    主      文
被告匯盛傢俱有限公司、黃麗娟、賴松盛、江秋菊應連帶給付原
告新台幣參拾陸萬壹仟貳佰伍拾肆元，及自民國99年10月21日起
至清償日止按年息5. 06%計算之利息，並自民國99年11月21日起
至清償日止，逾期在六個月以內按上開利率10% 計算，逾期六個
月以上部分按上開利率20%計算之違約金。
被告匯盛傢俱有限公司、黃麗娟、賴松盛、江秋菊應連帶給付原
告新台幣玖拾參萬捌仟捌佰玖拾元，及自民國99年8 月27日起至
清償日止按年息5.065%計算之利息，並自民國99年9 月27日起至
清償日止，逾期在六個月以內按上開利率10% 計算，逾期六個月
以上部分按上開利率20%計算之違約金。
被告匯盛傢俱有限公司、黃麗娟、賴松盛、江秋菊應連帶給付原
告新台幣玖拾伍萬貳仟柒佰參拾貳元，及自民國99年10月10日起
至清償日止按年息5.06% 計算之利息，並自民國99年11月10日起
至清償日止，逾期在六個月以內按上開利率10% 計算，逾期六個
月以上部分按上開利率20%計算之違約金。
被告黃麗娟、賴松盛、江秋菊應連帶給付原告新台幣參拾伍萬壹
仟伍佰伍拾捌元，及自民國99年8月25日起至清償日止按年息3.5
45%計算之利息，並自民國99年9月25日起至清償日止，逾期在六
個月以內按上開利率10% 計算，逾期六個月以上部分按上開利率
20%計算之違約金。
被告黃麗娟應給付原告新台幣陸佰肆拾伍萬柒仟肆佰參拾元，及
自民國99年9月11日起至清償日止按年息1.75%計算之利息，並自
民國99年10月11日起至清償日止，逾期在六個月以內按上開利率
10%計算，逾期六個月以上部分按上開利率20%計算之違約金。於
原告對被告黃麗娟財產為強制執行而無效果時，由被告江秋菊給
付之。
被告黃麗娟、江秋菊應連帶給付原告新台幣參拾柒萬捌仟陸佰柒
拾陸元，及自民國99年9月11日起至清償日止按年息1.75%計算之
利息，並自民國99年10月11日起至清償日止，逾期在六個月以內
按上開利率10%計算，逾期六個月以上部分按上開利率20%計算之
違約金。
被告黃麗娟應給付原告新台幣壹拾萬壹仟伍佰貳拾陸元，及其中
新台幣玖萬捌仟玖佰柒拾壹元自民國99年11月1 日起至清償日止
按年息19.71%計算之利息。
訴訟費用由被告連帶負擔百分之24、又被告黃麗娟、賴松盛、江
秋菊連帶負擔百分之3 、又被告黃麗娟、江秋菊連帶負擔百分之
72、又被告黃麗娟負擔百分之1。
    事實及理由
一、本件被告均經合法通知，無正當理由，皆未於言詞辯論期日
    到場，核無民事訴訟法第386 條列各款情形，應依原告之聲
    請，由其一造辯論而為判決。
二、原告起訴主張：
    (一)被告匯盛傢俱有限公司（下稱匯盛公司）於民國97年12月
      17日邀同黃麗娟、賴松盛、江秋菊為連帶保證人向原告借
      款新台幣（下同）0000000元，約定借款期間3年（自97年
      12月22日起至100 年12月22日止），本金按月平均攤還，
      利息按月計付，利率按原告公告基準利率加2.72 %機動計
      息(目前為年率5.06% )，逾期繳納在六個月以內者按上開
      利率10%、超過六個月者就超過部分按上開利率20%加計違
      約金；上開借款被告匯盛公司自99年10月21日起即未依約
      還款，目前尚欠本金361254元及自99年10月21日起算之利
      息、違約金未能清償。
    (二)被告匯盛公司於98年10月22日邀同黃麗娟、賴松盛、江秋
      菊為連帶保證人向原告借款0000000元，約定借款期間3年
      （自98年10月27日起至101 年10月27日止），本金按月平
      均攤還，利息按月計付，利率按原告公告二年期定期儲蓄
      機動利率加3.765%機動計息(目前為年率5.065%)，逾期繳
      納在六個月以內者按上開利率10% 、超過六個月者就超過
      部分按上開利率20% 加計違約金；上開借款被告匯盛公司
      自99年08月27日起即未依約還款，目前尚欠本金938890元
      及自99年08月27日起算之利息、違約金未能清償。
    (三)被告匯盛公司於99年08月02日邀同黃麗娟、賴松盛、江秋
      菊為連帶保證人向原告借款1000000元，約定借款期間3年
      （自99年08月10日起至102 年08月10日止），本金按月平
      均攤還，利息按月計付，利率按原告公告二年期定期儲蓄
      機動利率加3.7%機動計息(目前為年率5.06% )，逾期繳納
      在六個月以內者按上開利率10% 、超過六個月者就超過部
      分按上開利率20% 加計違約金；上開借款自99年10月10日
      起即未依約還款，目前尚欠本金952732元及自99年10月10
      日起算之利息、違約金未能清償。
    (四)被告黃麗娟於95年04月19日邀同賴松盛、江秋菊為連帶保
      證人向原告借款1000000元，約定借款期間6年（自95年04
      月25日起至101 年04月25日止），利息按月計付，本金自
      96 年5月25日起按月平均攤還，利率按郵政儲金二年期定
      期儲金機動利率加1.45% 機動計息，貸款逾期未還款者，
      改按原貸款利率加年息1%計算(目前為年率3.545%)，逾期
      繳納在六個月以內者按上開利率10% 、超過六個月者就超
      過部分按上開利率20% 加計違約金；上開借款自民國99年
      08月25日起即未依約還款，目前尚欠本金351558元及自99
      年08月25 日起算之利息、違約金未能清償。
    (五)被告黃麗娟於99年08月02日邀同江秋菊為保證人向原告借
      款0000000元，約定借款期間20年（自99年8月11日起至11
      9年8 月11日止），自99年9月11日起按月還本付息，利率
      按原告公告定儲利率指數加0.7%機動計息(目前為年率1.7
      5%)，逾期繳納在六個月以內者按上開利率10%計算，超過
      六個月者就超過部分按上開利率20% 加計違約金；上開借
      款自99年9月11日起即未依約還款，目前尚欠本金0000000
      元及自99年9月11日起算之利息、違約金未能清償。
    (六)被告黃麗娟於99年08月02日邀同江秋菊為連帶保證人向原
      告借得新台幣380000元，約定借款期間20年（自99年08月
      11日起至民國119年8月11日止），自99年09月11日起按月
      還本付息，利率按本行定儲利率指數加0.7% 機動計息(目
      前為年率1.75%)，逾期繳納在六個月以內者按上開利率10
      %、超過六個月者就超過部分按上開利率20%加計違約金；
      上開借款自99年9 月11日起即未依約還款，目前尚欠本金
      378676元（原告起訴狀誤載為0000000元）及自99年9月11
      日起算之利息、違約金未能清償。
    (七)被告積欠原告上開(一)至(六)之債務經原告多次連絡，並於99
      年10月21日、99年10月29日函催，迄今未果；又依「票據
      交換所」資料顯示，被告匯盛公司於99年11月05日業已經
      票據交換所公告「拒絕往來」，信用顯已惡化，上開(一)至
      (六)債務，各依被告簽訂之授信約書第15條第1項第2款約定
      ，被告對原告所負(一)至(六)一切債務視為全部到期，應依約
      清償。
    (八)被告黃麗娟另於99年4月1日向原告申請之「VISA晶片卡」
      信用卡（卡號：0000000000000000），自98年02月07日起
      尚有消費款149716元未為清償，經原告於99年10月21日、
      99年10月29日函催，迄今未果，依信用卡約定條款第21條
      第1項第5款、第21條2項第7款、第22條約定，被告對原告
      所負一切債務視為全部到期，並依第15條第2 項約定，自
      結帳日之次日起依年息19.71%計收循環信用利息，及依第
      4項約定，於延滯第一個月另加收逾期手續費100元，第二
      個月加收逾期手續費300元，第三個月加收逾期手續費600
      元。
    (九)綜上，原告依消費借貸、連帶保證契約之法律關係，請求
      被告清償給付等語。併為訴之聲明：除訴訟費負擔部分外
      ，如主文所示。
三、被告均經合法通知，無正當理由，皆未於言詞辯論期日到場
    ，亦未提出書狀、證據或為任何答辯。
四、本件原告主張之事實，已據其提出借據影本3 份、青創契約
    及借據影本1份、房屋貸款契約影本2 份、授信約定書影本4
    紙、原告電腦連線查詢單正本2紙、催告函影本影本3紙、票
    據交換所公告影本1紙、信用卡申請書影本1紙及約定條款影
    本1份、原告電腦連線查詢單正本1紙為證，核屬相符，且被
    告既經合法通知，無正當理由皆未到場辯論或提出書狀為答
    辯，自堪信原告之主張為真實。
五、基上，原告依消費借貸契約（含信用卡消費借貸）、連帶保
    證契約之法律關係，請求被告連帶給付如主文所示之款項、
    利息違約金，均有理由，應予准許。
六、訴訟費用負擔之依據：民事訴訟法第85條第1、2項。
中    華    民    國    100    年    1    月    31    日
                  民事第二庭    法  官  李行一
以上正本係照原本作成
如對本判決上訴，須於判決送達後20日內向本院提出上訴狀。如
委任律師提起上訴者，應一併繳納上訴審裁判費。
中    華    民    國    100    年    1    月    31    日
                                書記官  蔡於衡